【裁判字號】    98,易,1240
【裁判日期】    980610
【裁判案由】    竊盜
【裁判全文】
臺灣臺北地方法院刑事判決              98年度易字第1240號
    公  訴  人  臺灣臺北地方法院檢察署檢察官
    被      告  甲○○
                          號
                        （現另案羈押於臺灣臺北看守所中）
上列被告因竊盜案件，經檢察官提起公訴（九十八年度偵字第三
五一八號），本院判決如下：
    主  文
甲○○竊盜，處有期徒刑肆月，如易科罰金，以新臺幣壹仟元折
算壹日；又共同竊盜，處有期徒刑肆月，如易科罰金，以新臺幣
壹仟元折算壹日。應執行有期徒刑陸月，如易科罰金，以新臺幣
壹仟元折算壹日。
    事  實
一、甲○○意圖為自己不法之所有，於民國九十七年十月三十日
    十五時許，在臺北市松山區○○○路三三三巷口，以其所有
    之鑰匙一支，竊取丁○○所有之車牌號碼Ｆ三─四四０六號
    自用小客車一部，得手後駕車離去。復於九十七年十一月六
    日十一時十分許，甲○○與乙○○（經本院另行審理）共同
    基於意圖為自己不法所有之犯意聯絡，在臺北市南港區○○○路○段一七六號前，由甲○○把風，乙○○以其所有之鑰
    匙竊取丙○○所有之車牌號碼二Ｃ─一八三一號自用小客車
    一部（內有紅白條紋塑膠袋五百公斤），得手後由甲○○駕
    車離去。嗣經警循線查獲，始悉上情。
二、案經被害人丁○○、丙○○訴由臺北縣政府警察局土城分局
    報請臺灣臺北地方法院檢察署檢察官偵查起訴。
    理  由
一、按被告以外之人於審判外之言詞或書面陳述，除法律有規定
    者外，不得作為證據，刑事訴訟法第一百五十九條第一項定
    有明文；復按被告以外之人於偵查中向檢察官所為之陳述，
    除顯有不可信之情況者外，得為證據，同法第一百五十九條
    之一第二項亦有規定；另按被告以外之人於審判外之陳述，
    雖不符前四條之規定，而經當事人於審判程序同意作為證據
    ，法院審酌該言詞陳述或書面陳述作成時之情況，認為適當
    者，亦得為證據；當事人、代理人或辯護人於法院調查證據
    時，知有第一百五十九條第一項不得為證據之情形，而未於
    言詞辯論終結前聲明異議者，視為有前項之同意；同法第一
    百五十九條之五規定甚明。本案據以認定被告甲○○犯罪事
    實之證據，除告訴人丙○○於偵查中向檢察官所為之陳述，
    業經具結且無顯不可信之情形存在，依刑事訴訟法第一百五
    十九條之一第二項規定，自具備證據能力；其餘之傳聞證據
    ，因被告於本院言詞辯論終結前，均未對於證據能力聲明異
    議，視為同意上開證據具備證據能力；本院審酌該等言詞陳
    述或書面陳述作成之情況，相關陳述人均未曾主張非出於任
    意性或不正取供，足信作成時之情況，應無違法或不當情事
    ，因而認為適當，依刑事訴訟法第一百五十九條之五規定，
    該等言詞陳述或書面陳述，均具備證據能力而均得作為證據
    ，合先敘明。
二、前揭犯罪事實，業據被告於警詢、偵查及本院審理時均坦承
    不諱，並據同案共犯乙○○於警詢時供陳屬實，核與告訴人
    丁○○、丙○○指訴情節相符，並有內政部警政署刑事警察
    局九十八年一月七日刑醫字第０九七０一八九０八一號鑑驗
    書一份在卷可證，足徵被告任意性自白核與事實相符，堪以
    採信，本件事證明確，被告犯行堪以認定，應依法論科。
三、核被告所為，係犯刑法第三百二十條第一項竊盜罪。被告就
    竊取丙○○所有自用小客車部分，與同案被告乙○○有犯意
    聯絡與行為分擔，為共同正犯。被告前後二次犯行，犯意各
    別，行為互殊，應予分論併罰。爰審酌被告坦承犯行，非無
    悔意，犯後態度尚佳，兼衡其智識程度、犯罪動機、目的、
    手段及犯罪所造成之危害等一切情狀，各量處如主文所示之
    刑，並均諭知易科罰金之折算標準，暨定其應執行刑。被告
    前後二次竊盜犯行所用之鑰匙，並未扣案，雖分別為被告、
    共犯乙○○所有，惟均已丟棄，業據被告於本院審理時供陳
    在卷，為免執行困難，本院爰均不宣告沒收，附此敘明。
據上論斷，應依刑事訴訟法第二百八十四條之一、第二百九十九
條第一項前段，刑法第二十八條、第三百二十條第一項、第四十
一條第一項、第二項、第五十一條第五款，刑法施行法第一條之
一，判決如主文。
本案經檢察官廖先志到庭執行職務。
中    華    民    國    98    年    6     月    10    日
                    刑事第九庭  法  官  劉素如
本件正本證明與原本無異。
如不服本判決，應於判決送達後十日內，向本院提出上訴狀（應
抄附繕本）。告訴人丁○○、丙○○如對於本判決不服者，應具
備理由請求檢察官上訴，其上訴期間之計算係以檢察官收受判決
正本之日期為準。
                                書記官  陳育君
中    華    民    國    98    年    6     月    10    日
附錄本案論罪法條：
中華民國刑法第320 條
意圖為自己或第三人不法之所有，而竊取他人之動產者，為竊盜
罪，處5 年以下有期徒刑、拘役或5 百元以下罰金。
意圖為自己或第三人不法之利益，而竊佔他人之不動產者，依前
項之規定處斷。
前二項之未遂犯罰之。


司法院資訊處製作；財團法人民間司法改革基金會備份。
